【裁判字號】    89,交易,126
【裁判日期】    891207
【裁判案由】    過失傷害
【裁判全文】
臺灣宜蘭地方法院刑事判決                        八十九年度交易字第一二六號
    公  訴  人  臺灣宜蘭地方法院檢察署檢察官
    被      告  甲○○
右列被告因過失傷害案件，經檢察官提起公訴（八十九年度偵字第一四六六號），本
院判決如左：
    主  文
甲○○從事業務之人，因業務上過失傷害人，處拘役伍拾玖日，如易科罰金，以參佰
元折算壹日。
    事  實
一、甲○○係大客車司機，以從事駕駛業務之人。於民國八十九年二月十五日上午，
    駕駛車號ＦＪ─三五三號營大客車，沿宜蘭縣台二號省公路，由濱海公路往港口
    路方向行駛，於當日七時三十分許，途經蘇澳鎮○○路七三之四號前，理應注意
    汽車在雙向二車道行駛時，應在遵行車道內行駛，並應注意汽車行駛時，駕駛人
    應注意車前狀況，隨時採取必要之安全措施，而依當時情形，又無不能注意之情
    事，竟疏於注意車前狀況，駛越路面中心線入侵來車道，致與迎面駛來何坤池所
    駕車號Ｌ二─二七七三號自用小貨車擦撞，何坤池因此受腰椎及背部挫傷之傷害
    。
二、案經何坤池訴由宜蘭縣警察局蘇澳分局報請台灣宜蘭地方法院檢察署檢察官偵查
    起訴。
    理  由
一、訊據被告甲○○固坦承於右開時地與告訴人何坤池發生擦撞之事實，惟矢口否認
    有過失傷害犯行，辯稱：告訴人於事故發生時並未受傷，應係事後假稱受傷向伊
    詐財云云。惟查，右揭犯罪事實，業據告訴人指訴綦詳，並有道路交通事故調查
    表及現場照片在卷可稽。又告訴人受有腰椎及背部挫傷，並分別有同仁堂中醫醫
    院及聖母醫院之診斷證明書二紙附卷可稽。且該二紙診斷證明書上所載診斷日期
    分別為八十九年二月十五日及十六日，應係事故後即行就診。且被告於八十九年
    二月十六日確曾至聖母醫院就診，並曾做Ｘ光檢查等情，有該院八十九年十一月
    十日天羅南字第四九○號函文在卷可稽，均核與告訴人之陳述相符。又腰椎及背
    部挫傷之傷害並非顯而易見之外傷，即使為當事人亦可能於事故當時未能即時發
    覺，遑論在旁之人，是證人即處理事故現場之警員張世忠雖稱當時告訴人看來並
無受傷等語，並不能推認告訴人確未受傷。告訴人之指訴應可採信。事證明確，
    被告犯行，應堪認定。
二、按汽車在雙向二車道行駛時，應在遵行車道內行駛；道路交汽車行駛時，駕駛人
    應注意車前狀況，並隨時採取必要之安全措施，道路交通安全規則第九十七條第
    一款、第九十四條第三項定有明文。被告駕車自應注意上述道路交通安全規定，
    且依當時情況，又無不能注意之情形，竟疏不注意為之，以致肇事，致人受傷，
    被告應有過失。本件經送台灣省基宜區車輛行車事故鑑定委員會鑑定結果，亦同
    此認定，有該委員會函及鑑定報告書附卷可證。且告訴人係因本件車禍而受有前
    開傷害，則被告過失駕駛行為，與被害人之受傷間，自具有相當因果關係。是被
    告過失傷害犯行，堪以認定。
三、核被告所為，係犯刑法第二百八十四條第二項前段之業務過失傷害之罪。爰審酌
    被告應負全部之過失責任、肇事對告訴人所生之損害，及犯罪後態度等一切情狀
    ，量處如主文所示之刑，並諭知易科罰金之折算標準，以示懲儆。
據上論斷，應依刑事訴訟法第二百九十九條第一項前段，刑法第二百八十四條第二項
前段、第四十一條，罰金罰鍰提高標準條例第一條前段、第二條判決如主文。
中    華    民    國      八十九        年    十二      月      七      日
                                  臺灣宜蘭地方法院刑事庭
                                          法  官  謝  佩  玲
右正本證明與原本無異。
如不服本判決，應於判決送達後十日內，向本院提出上訴狀。
                                          書記官
中    華    民    國      八十        年              月               日


司法院資訊處製作；財團法人民間司法改革基金會備份。
